【裁判字號】    90,上易,154
【裁判日期】    900227
【裁判案由】    業務侵占
【裁判全文】
臺灣高等法院高雄分院刑事判決                      九十年度上易字第一五四號
    上  訴  人
    即  被  告  甲○○
右上訴人因業務侵占案件，不服台灣高雄地方法院八十九年度易字第二五五四號中華
民國八十九年十一月十七日第一審判決（起訴案號：台灣高雄地方法院檢察署八十九
年度偵字第九０五六號），提起上訴，本院判決如左：
    主  文
上訴駁回。
    事  實
一、甲○○自民國八十五年十二月間起任職國泰人壽保險股份有限公司（以下簡稱國
    泰人壽公司）展業左楠通訊處之收展職員，負責收費服務、各種保險金給付申請
    及款項轉交、保單質押貸款之申請、利息之收取及償還款解繳公司等業務，為從
    事業務之人，竟基於意圖為自己不法所有之概括犯意，自八十八年九月間，至同
    年十一月間止，在高雄市○○區○○街一八二巷六一弄二五號住處，連續將附表
    所示保戶繳交之續期保險費、保單貸款利息及保單貸款清償利息，合計新台幣四
    十三萬三百七十一元，變易持有為所有之意思而侵占入己，得手後花用殆盡。
二、案經國泰人壽公司訴請台灣高雄地方法院檢察署檢察官偵查起訴。
    理  由
一、訊據上訴人即被告甲○○矢口否認侵占犯行，辯稱：「我沒有侵占的意思，我有
    要把錢還給客戶。」云云。惟查，右揭事實，業據被告於原審坦承不諱，核與告
    訴人國泰人壽公司代理人張文翰到庭指訴情節相符，並有如附表所示保戶所切結
    之聲明書二十四件、續期保費送金單二十一件、收費憑證遺失切結書五件及利息
    收據二件附卷可稽，被告嗣後於本院審理中翻異，核係卸責之詞，不足採信，事
    證明確，犯行堪予認定。
二、被告於國泰人壽公司期間，侵占其業務上持有之保險費等費用，核其所為，係犯
    刑法第三百三十六條第二項之業務侵占罪。被告先後多次侵占之行為，時間緊密
    ，所犯罪名相同，顯係基於概括之犯意反覆為之，應依連續犯之規定論以一罪，
    並加重其刑。原審法院依據刑法第五十六條、第三百三十六條第二項，罰金罰鍰
    提高標準條例第一條前段規定，並審酌被告侵占之款項，所生危害，犯罪後尚未
    與被害人和解等一切情狀，量處有期徒刑七月，認事用法核無不合，量刑亦稱妥
適，被告上訴意旨否認犯罪，空言指摘原判決不當，並無可取，為無理由，應予
    駁回。
據上論斷，應依刑事訴訟法第三百六十八條，判決如主文。
本案經檢察官陳新慶到庭執行職務。
中    華    民    國      九十      年       二       月      二十七    日
                              臺灣高等法院高雄分院刑事第六庭
                                  審判長法官  王憲義
                                        法官  張意聰
                                        法官  范惠瑩
右正本證明與原本無異。
不得上訴。
                                      書記官  馬蕙梅
中    華    民    國      九十      年       三       月        五      日
                                                                        Ｑ


司法院資訊處製作；財團法人民間司法改革基金會備份。
